臺灣高雄地方法院民事判決　　　　　　　94年度訴字第2517號
原　　　告　乙○○
訴訟代理人　洪條根律師
被　　　告　甲○○
當事人間損害賠償事件，原告提起刑事附帶民事訴訟（94年度交
附字第53號），經刑事庭移送前來，原告並為訴之追加，本院於
民國94年12月23日言詞辯論終結，判決如下：
  主  文
被告應給付原告新臺幣壹佰零伍萬仟柒佰玖拾元，及自民國九
十四年十二月八日起至清償日止，按年息百分之五計算之利息。
原告其餘之訴駁回。
訴訟費用由被告負擔五分之四，餘由原告負擔。
本判決第一項於原告以新臺幣拾伍萬貳仟元供擔保後，得假執
行。
原告其餘假執行之聲請駁回。
  事實及理由
壹、程序部分：
一、本件被告經合法通知，未於言詞辯論期日到場，核無民事訴
    訟法第386 條所列各款情形，爰依原告之聲請，由其一造辯
    論而為判決。
二、訴狀送達後，原告不得將原訴變更或追加他訴。但請求之基
    礎事實同一者、不甚礙被告之防禦及訴訟之終結者，不在此
    限，民事訴訟法第255 條第1 項第2 款、第7 款定有明文。
    本件原告於起訴狀依民法第191 條之2 、第184 條第1 項、
    第193 條第1 項、第195 條第1 項之侵權行為法律關係，請
    求被告應給付原告新臺幣（下同）503,790 元，及自民國93
    年7 月11日起至清償日止，按週年利率5 ﹪計算之利息，嗣
    起訴狀繕本送達後，於94年9 月22日追加依兩造約定及民法
    第184 條第1 項之法律關係，請求被告給付車損800,000 元
    ，聲明為：被告應給付原告1,303,790 元〔原告誤算為1,40
    3,790 元，詳後貳之一之（二）所述〕及自94年9 月22日民
    事準備書狀繕本送達被告翌日起至清償日止，按週年利率5
    ﹪計算之利息，經核係基於兩造發生車禍之同一事實，且不
    甚被告之防禦及本件訴訟之終結，應予准許。
貳、實體部分：
一、原告主張：
（一）被告於93年7 月10日晚上11時許，在高雄市○○區○○路
      356 號之餐廳內飲酒後，已達不能安全駕駛動力交通工具
      之程度，仍於同月11日凌晨2 時許，駕駛車號ZR-217 2號
      自用小客車上路，於同日凌晨4 時30分許，沿彰化縣田中
      鎮○○路○段由東往西方向行駛，行經內安靶場前劃有分
      向限制線之路段時，本應注意汽車行駛時，駕駛人應注意
      車前狀況，並隨時採取必要之安全措施，且汽車應按遵行
      之方向行駛，不得違規駛入來車道，而當時天候晴朗、晨
      光、縣道直路、鋪設柏油、路面乾燥、無缺陷、無障礙物
      、視距良好，即無不能注意之情事，竟疏未注意車前狀況
      ，且以時速70至80公里速度超速行駛，於行經上開路段彎
      道轉彎時，發現有車牌號碼不詳之重型機車同向行駛於前
      ，被告見狀為閃避該車而貿然逆向駛入由西往東方向車道
      ，適有原告駕駛車號TN-8799 號自用小客車沿該路由西往
      東方向駛至該處，見狀已閃避不及，被告駕駛之自小客車
      前車頭撞及原告駕駛之自小客車左前車頭及左側車身，致
      原告受有左側第11根肋骨線狀骨折、左額頭2 乘3 公分瘀
      血、左手第5 指掌指關節1 乘0.5 公分擦傷及左手第4 指
      掌指關節0.5 乘0.5 公分擦傷等傷害。
（二）原告因此事故受傷支出自93年7 月11日至同年7 月19日間
      之醫療費用合計3,790 元。又原告駕駛之上開自用小客車
      遭被告撞及而無法修復，兩造協議約定由被告賠償原告80
      0,000 元，並約定由被告於93年8 月20日給付原告300,00
      0 元，於93年9 月10日給付原告500,000 元，詎被告仍未
      依約給付。又因被告飲酒後超速行駛，致撞及原告，原告
      所受傷勢，疼痛難忍，精神上痛苦不堪，請求精神上損害
      賠償500,000 元。爰依民法第184 條第1 項、第191 條之
      2 、第193 條第1 項、第195 條第1 項前段之侵權行為法
      律關係及兩造間之約定，提起本訴，聲明求為判決被告應
      給付原告1,303,79元（計算式：3,790 ＋500,000 ＋800,
      000 ＝1,303,790 ，原告誤算為1,403,790 元）及自94年
      9 月22日民事準備書狀繕本送達被告翌日起至清償日止，
      按週年利率5 ﹪計算之利息，並願供擔保，請准宣告假執
      行等語。
二、被告未於言詞辯論期日到場，亦未提出書狀作何聲明或陳述
    。
三、原告主張因被告飲酒後，已達不能安全駕駛動力交通工具，
    仍駕車上路，且疏未注意車前狀況，並以時速70至80公里速
    度超速行駛，貿然逆向駛入對向車道，撞及原告，致原告受
    有上開傷害，原告支出醫療費用3,790 元，且兩造約定由被
    告賠償原告所駕駛前揭自用小客車車損800,000 元等事實，
    業據原告聲請援用並經本院調取被告所涉過失傷害刑事卷證
    即本院94年度交自第1 號卷證核閱屬實，並有明堂骨科診所
    醫療費用明細暨收據各1 紙，另被告對於原告主張之事實，
    已於相當時期受本院合法之通知，未於言詞辯論期日到場，
    亦未提出準備書狀爭執，依民事訴訟第280 條第1 項、第3
    項，視同自認，則原告之主張，堪信為真實。從而，被告超
    速行駛，且疏未注意車前狀況，並駛入對向車道，致肇生本
    件車禍事故，且原告確因本件車禍受有左側第11根肋骨線狀
    骨折、左額頭2 乘3 公分瘀血、左手第5 指掌指關節1 乘0.
    5 公分擦傷及左手第4 指掌指關節0.5 乘0.5 公分擦傷等傷
    害，故被告之過失行為與原告所受傷害間，自具有相當因果
    關係。
四、按因故意或過失，不法侵害他人之權利者，負損害賠償責任
    。汽車、機車或其他非依軌道行駛之動力車輛，在使用中加
    損害於他人者，駕駛人應賠償因此所生之損害。不法侵害他
    人之身體或健康者，對於被害人因此喪失或減少勞動能力或
    增加生活上之需要時，應負損害賠償責任。不法侵害他人之
    身體、健康，被害人雖非財產上之損害，亦得請求賠償相當
    之金額。民法第184 條第1 項前段、第191 條之2 前段、第
    193 條第1 項及第195 條第1 項前段分別定有明文。查原告
    因原告自93年7 月11日至同年7 月19日止之醫療費用合計3,
    790 元，已如前述，是原告請求醫療費用3,790 元，自屬有
    據。又原告因車禍受有左側第11根肋骨線狀骨折、左額頭2
    乘3 公分瘀血、左手第5 指掌指關節1 乘0.5 公分擦傷及左
    手第4 指掌指關節0.5 乘0.5 公分擦傷等傷害，亦已論敘如
    前，足見其精神受到相當之痛苦，且原告發生本件事故時年
    57歲，學歷為初級商業學校畢業，從事農產、食品經營，此
    經原告陳述無訛；又被告時年44歲，學歷為大專畢業，有上
    開刑事卷證可佐，並參酌兩造之財產狀況，有本院依職權查
    詢兩造綜合所得調件明細表在卷可稽（因事涉兩造之財產隱
    私，茲不一一載明），另審酌被告應就事故之發生負全部過
    失責任、兩造之身分、地位、經濟狀況及原告所受傷害程度
    等一切情狀，認原告請求之精神上損害賠償，應以250,000
    元為適當，逾此部分之請求，則屬無據。又兩造約定由被告
    賠償原告所駕駛前揭自用小客車車損800,000 元，亦如上述
    ，是原告請求被告給付800,000 元，亦屬有據。從而，原告
    所得請求之金額合計為1,053,790 元（計算式：3,790 ＋80
    0,000 ＋250,000 ＝1,053,790）。
五、綜上所述，原告本於民法第184 條第1 項前段、第191 條之
    2 前段、第193 條第1 項及第195 條第1 項前段之侵權行為
    法律關係及兩造間之約定，請求被告給付原告1,053,790 元
    及自94年9 月22日民事準備書狀繕本送達翌日即94 年12月8
    日起至清償日止，按週年利率5 ﹪計算利息，為有理由，應
    予准許。逾此部分，為無理由，應予駁回。又原告勝訴部分
    ，原告陳明願供擔保，請准宣告假執行，經核並無不合，爰
    酌定相當之擔保金額，併准許之。至於原告敗訴部分，其訴
    既經駁回，其假執行之聲請亦失所依附，應予駁回。
六、本件事證已臻明確，原告其餘攻擊防禦方法，經核與本判決
    結果不生影響，爰不一一論敘，併此敘明。
七、據上論結，本件原告之訴為一部有理由，一部無理由，依民
    事訴訟法第385 條第1 項前段，第79條、第390 條第2 項，
    判決如主文。
中　　華　　民　　國　　94　　年　　12　　月　　30　　日
                  民事第二庭  法　官　蘇雅慧
正本係照原本作成。
如不服本判決，應於送達後20日內，向本院提出上訴狀並表明上
訴理由，如於本判決宣示後送達前提起上訴者，應於判決送達後
10日內補提上訴理由書（須附繕本）。
中　　華　　民　　國　　94　　年　　12　　月　　30　　日
                              書記官　王淑娟
